# bt项目按期确认融资利息收入，具体怎么记呢？（中瑞岳华研究没看明白）

提问人：lxch119 时间：2013-07-10 23:28:02
这个应该由陈版给你解释。 我认为：融资利息，对投资方而言属于让渡资产使用权收益，应当计入其他业务收入。

回答人：chenyiwei
基本赞同。目前没有统一的规定和惯例，但一般理解，项目公司计入主营业务收入，投资方计入其他业务收入。